【裁判字號】    92,易,826
【裁判日期】    920630
【裁判案由】    傷害等
【裁判全文】
臺灣桃園地方法院刑事判決                          九十二年度易字第八二六號
    公  訴  人  臺灣桃園地方法院檢察署檢察官
    被      告  丁○○
右列被告因傷害等案件，經檢察官提起公訴（九十一年度偵字第七五○一號），本院
判決如左：
    主      文
丁○○以加害生命之事，恐嚇他人致生危害於安全，處拘役貳拾日，如易科罰金，以
參佰元折算壹日。
被訴傷害部分公訴不受理。
    事      實
一、丁○○於民國九十一年三月三日下午四時許，在桃園縣龜山鄉○○村○○街三十
    巷八號前，因先與丙○○發生糾紛，並出手毆打丙○○（傷害部分業據撤回告訴
    ），乙○○見狀出面勸阻，丁○○又手持塑膠管毆打乙○○並朝郭某丟擲磚塊（
    傷害部分亦據撤回告訴），另基於恐嚇之犯意，以「你不要管，如果再管，要讓
    你死得很難看」等加害生命之言語恫嚇乙○○，使乙○○心生畏懼，致生危害於
    安全。
二、案經乙○○訴由桃園縣警察局龜山分局報請臺灣桃園地方法院檢察署檢察官偵查
    起訴。
    理      由
壹、有罪部分：
一、訊據被告丁○○矢口否認有何恐嚇犯行，辯稱：伊與乙○○只是言詞糾紛，伊絕
    對沒有說恐嚇的話，當時乙○○有罵伊，伊是跟乙○○在吵架，伊並沒有恐嚇乙○○的意思，伊可以用伊的生命擔保，伊絕對沒有恐嚇告訴人云云。惟查，右揭
    被告如何與丙○○發生言語衝突繼而毆打丙○○及勸架之告訴人乙○○，並以惡
    語恐嚇乙○○之事實經過，業據告訴人乙○○於九十一年三月三日於警訊中指稱
    ：「伊於九十一年三月三日下午四時許，在桃園縣龜山鄉○○村○○街三十巷八
    號前，遭丁○○出言恐嚇要我死並毆傷伊。當時伊看見伊弟弟丙○○遭被告手持
    塑膠管無理取鬧毆打，伊向前制止奪下後並要勸被告時，遭被告拿磚塊砸傷伊背
    部，並恐嚇伊不要管他，如果再管，要伊死的很難看，並做勢還要打伊」等語（
    見九十一年偵字第七五○一號卷宗第十一頁背面）；於九十一年五月一日於偵查
    中指稱：「在案發當時被告也恐嚇伊要伊不要管，否則給伊好看」等語（見同上
    卷宗第卅頁）；及九十一年七月二十二日於偵查中指稱：「我當時看到丁○○作
    勢要打我弟弟，我就將他二人拉開，他就說『你再管，我就要你死』」等語（見
    九十一年他字第一六二六號卷宗第六頁）明確。核與證人丙○○迭於警偵訊中證
    稱：「我哥哥跑來勸架也被打」（見九十一年偵字第七五○一號卷宗第七頁背面
    ）；「一開始只是口角，後來熊某又出拳要打我，我二哥過來勸架，他又要打我
    二哥」（見前開卷宗第卅頁）等語相符，復有診斷證明書二件在卷可稽，事證已
    明。況參以被告丁○○迭於警偵訊及本院審理中自陳當天係酒後與告訴人等因口
    角繼爾發生肢體衝突等情觀之，自不可能溫言相向，從而告訴人乙○○所指遭被
    告恐嚇乙情自非虛妄。抑且，本件告訴人乙○○接受法務部調查局測謊時，就「
    當天丁○○有用言語恐嚇渠」、「丁○○有毆打渠」、「當天渠是在排解糾紛、
    渠沒有動手攻擊丁○○」等問題時，經測試均無情緒波動反應，研判未說謊，此
    有法務部調查局調科參字第○九一○○八四五五三○號測謊報告書一紙附卷足佐
    ，顯見被告確有恐嚇告訴人之情事，甚為明確。是其空言否認，所辯應係卸責之
    詞，並不足採。本件事證明確，被告犯行洵堪認定，應予依法論科。
二、被告丁○○以加害生命之事，恐嚇他人致生危害於安全，核其所為，係犯刑法第
    三百零五條之恐嚇危害安全罪。爰審酌被告之素行非優，僅因細故即遽以加害他
    人生命之事出言恫嚇他人，且否認犯行態度不佳，惟事後尚能與告訴人達成和解
    ，確有悔悟之意等一切情狀，量處如主文所示之刑，並諭知易科罰金之折算標準
    ，以資懲儆。
貳、不受理部分：
一、公訴意旨略以：被告丁○○於九十一年三月三日下午四時許，在桃園縣龜山鄉○○村○○街三十巷八號前，無故出手毆打丙○○，造成丙○○受有右手腕背側紅
    腫傷；又乙○○見狀出面制止，丁○○依然故我，亦基於傷害人身體之犯意，以
    手持塑膠管及丟磚塊之方式毆打乙○○，致乙○○受有左後腰二處挫瘀傷及右膝
    擦挫傷等傷害。另於同日晚上八時二十分許，在桃園縣龜山鄉○○村○○街三十
    巷十號前，丁○○因不滿鄰人甲○○路過其住處前，竟將甲○○壓倒在地面後，
    手持磚塊砸甲○○，造成甲○○受有右手臂挫擦傷、左手腕背挫擦傷、左膝外側
    挫擦傷及左足踝內側挫擦傷等傷害，因認被告涉有刑法第二百七十七條第一項之
    傷害罪嫌。
二、按告訴乃論之罪，告訴人於第一審辯論終結前得撤回其告訴；又告訴經撤回者，
    法院應諭知不受理之判決，刑事訴訟法第二百三十八條第一項、第三百零三條第
    三款分別定有明文。
三、查本件被告丁○○因傷害案件，經檢察官提起公訴，認被告係犯刑法第二百七十
    七條第一項之傷害罪，依同法第二百八十七條前段，需告訴乃論，茲據本件告訴
    人乙○○、丙○○、許文龍於言詞辯論終結前，已具狀撤回其告訴在案，有撤回
    告訴狀一件在卷可稽。依照前開法條之規定，逕行諭知不受理之判決。
據上論斷，應依刑事訴訟法第二百九十九條第一項前段、第三百零三條第三款，刑法
第三百零五條、第四十一條第一項前段，罰金罰鍰提高標準條例第一條前段、第二條
，判決如主文。
本案經檢察官廖先志到庭執行職務。
中      華      民      國    九十二    年      六      月     三十     日
                                臺灣桃園地方法院刑事第五庭
                                  法      官    江  德  民
右正本證明與原本無異。
如不服本判決，應於判決送達後十日內，向本院提出上訴狀。
                                  法院書記官    常  毓  生
中      華      民      國    九十二    年      六      月     三十     日
附論罪科刑依據之法條：
刑法第三百零五條（恐嚇危害安全罪）
以加害生命、身體、自由、名譽、財產之事，恐嚇他人致生危害於安全者，處二年以
下有期徒刑、拘役或三百元以下罰金。


司法院資訊處製作；財團法人民間司法改革基金會備份。
